2022-08-11   openEuler技术委员会 2022年度第一次线下会议
会议地点：长沙高新区麒云路20号麒麟科技园
会议时间：2022-08-11  9:30 - 18:00
轮值主持：曹志
下次轮值主持：侯健
与会人：熊伟、陈传杰、石勇、郑振宇、赵川峰、刘恺、魏刚、叶青龙、任慰、卞乃猛、谢秀奇、胡峰、曹志、李永强、曾昭荣、郭寒军、陈棋德、侯健、刘云，胡欣蔚、黄之鹏、陈鲍孜

议题申报：
1、开源社区贡献公约的讨论和文本研讨    熊伟
  熊博解读拟定的openEuler社区开发行为规范:
  PR推荐交叉检视是否改为强制？社区目前有限制，主要希望sig组内所有人都广泛参与。————刘恺，熊伟
  commit message语言是否需要规范？推荐使用英文。———— 刘恺，任慰
  kernel sig当前要求"需要进git仓库的log，description使用英文"。 ———— 谢秀奇
  把kernel仓库提交pr commit的方案推广到其他仓库。 ———— 谢秀奇，胡欣蔚
  maintainer或者committer的响应时间，看是否能加时间限制或建议响应时长。———— 刘恺
  每个sig都有一个明确的目标，某个SIG组在某个版本中的响应。————卞乃猛
        ————sig的背后需要和企业业务强相关，才能有动力。————熊伟
  PR信息通知问题：微信or邮件通知方式，当前邮件基本可以满足，如果有需要可以gitee订阅微信。————侯健
  建议issue关闭流程需要有明确的结论。————胡峰
  是否必须一个PR一个commit？分不同仓库而言，至少保证一个PR对应一件事。————谢秀奇，熊伟
  不受欢迎的问题：issue不要重复提交，避免重复、低效的issue等 ————李永强
  不受欢迎的问题：提交过程去除copyright，license等行为，多次提交不符合安全规范的代码 ————刘恺，魏刚
  哪些问题在tc范围内决策，Sig组内不能处理的不受欢迎行为在TC决策处理。————刘恺，熊伟，胡欣蔚
  开发阶段：要及时子啊不同的分支上进行同步。————胡峰

2、SIG组高质量运作赋能及牵引 郑振宇
  国外是否有社区是按照详细的开发者贡献信息激活社区？openStack，Spark社区等已经有一些实践经验。————熊伟，郑振宇
  Sig组的优化和各OSV的商业逻辑能否联系起来：比如选择一些SIG组和maintainer引导为明星代表。————熊伟
  社区是否需要引入Working Group机制？落地缓一缓，可以在部分sig组先打样（比如人才认证sig）。————胡欣蔚
  社区活跃指标需要是变化的，不然容易被利用；从指标能看到社区更多的异常；如果激励好的maintainer需要思考一个更适合的机制；不止要从开发者也从maintainer的角度看看指标；————胡欣蔚，侯健

4、社区高校运作进展以及搬迁讨论    陈传杰
  开源实习激励是否打通：“参与实习的学生有不一样的就业优势”。————胡欣蔚，熊伟

3、社区漏洞修复粒度和补丁节奏讨论，降低OSV补丁回合工作量和满足最终用户的CVE修复诉求。     刘金刚（合入议题5）      
5、安全相关问题进展与讨论及安全委员会规范化运作设想     魏刚
  国密：证书吊销风险需要考虑连续性对策。————胡欣蔚
  漏洞管理：主动去上游修复后再拉回openEuler。——————熊伟
  漏洞披露：漏洞区分对待，对“不必要修”和“修不了”的CVE漏洞区分对待。————熊伟
  漏洞披露要考虑提供统一方便的查询方式。——————熊伟
  建议成立虚拟的安全团队，各OSV厂商可以合力出人力加入处理。————熊伟
  安全委员会组织流程需要理事会盖章认可。————熊伟
  CVE安全漏洞需要按照包优先级分层处理。————胡欣蔚

6、基础设施近期规划与方案评审：  曹志
 a) openEuler分布式代码托管平台的方案讨论和确定；
 b) 社区issue统一入口的方案讨论及确定，bugziila或其他
 c) openEuler社区统一账号的实施方案宣讲和讨论；
 d) 意见收集：社区是否需要问答或者论坛这种交流平台；
  认可官网提供issue，PR统一入口的方案，该方案中关于不明确责任主体的issue先提交到集中仓，后续在界面支持机器人帮转移到其他仓。————胡欣蔚认可统一账号方案，在社区各子系统推广使用。
  关于代码托管平台不建议使用gitlab，反应速度很慢，建议可以考虑gerrit。当前suse、google、麒麟使用的gerrit。————刘恺，侯健
  需要考虑个体贡献者仓库如何处理，以简化基础设施为原则，达到用户可以不在意代码托管平台细节。————熊伟 
  关于论坛，因为检索不便问题部分TC委员支持论坛;从长期的内容问题考虑，结论还是目前暂时不上线论坛，加强issue统一入口的信息检索功能来满足信息查找诉求。————刘恺，胡欣蔚，任慰，

7、内核维护与质量提升研讨：          谢秀奇
  kernel sig下组件安全漏洞修复/处理团队，协作修复漏洞。下次 TC 例会介绍协作方案。
  遗留问题： 下次 TC 例会介绍 openEuler 下一代内核选型的方案。

8、社区radiatest测试平台介绍和社区众测运作设想：    李永强
  单project项目，尤其嵌入式和内核这类的，提交PR后的基本功能测试，radiatest测试平台能否考虑支持？
  radiatest测试平台考虑支持构建-测试并且对开发者更友好，不需适配多种工程平台和框架
  待fuzz-sig成熟后，可以将相应能通过radiatest测试平台提前执行保证
